# 长投核算

提问人：NSHE 时间：2022-11-02 15:27:34
A公司持有B公司100%股权，B公司持有C公司60%股权，A公司同时持有C公司40%股权。A公司对C公司的投资，单体账面应当采用权益法核算，还是成本法核算？

回答人：chenyiwei
A可以通过B间接控制C，所以C是A的子公司。相应地A直接持有C的股权应按成本法核算。